---
title: "Comparación de valores de caudal observados y simulados, estación Río Cautín en Cajón"
output: pdf_document
params:
  dir: NA
  dates: NA
  wide_df: NA
  long_df: NA
  metrics: NA
---

```{r, echo = FALSE, results = "hide"}
library(tidyverse)
library(knitr)

knitr::opts_chunk$set(echo = FALSE, message = FALSE, warning = FALSE, fig.height = 4)

tempdir <- getwd()

setwd(params$dir)
source("functions/graphic_generators.R", local = TRUE, echo = FALSE)
setwd(tempdir)

```

## Descripción

El siguiente documento presenta una comparación entre la serie observada del caudal instantáneo, en m³/s, en la estación fluviométrica Río Cautín en Cajón con las series simuladas por los modelos en el intervalo entre `r min(params$dates)` y `r max(params$dates)`, en la zona horaria UTC, como parte del proyecto "Uso de modelos de aprendizaje automático para la simulación de caudales en el Río Cautín a través de R".

Se manejan las siglas **Obs** para la serie observada, **RF** para la serie simulada con Random Forest, **XGB** para la serie simulada con XGBoost, y **LSTM** para la serie simulada con LSTM.

```{r, results='asis', echo=FALSE}
# Se introduce salto de página de forma segura.
if (knitr::is_latex_output()) cat("\\newpage\n")
```

## Comparación de series

```{r}

    # Datos procesados acorde a las necesidades del gráfico.
    df_plot <- params$long_df
    
    obsplot <- ComparisonPlot(
      data = df_plot,
      range = params$dates,
      font_type = "Times",
      font_size = 12,
      lw = 0.8
    )
    
    obsplot
```

```{r}

    df_plot <- params$long_df
    # Gráfico de medidas de tendencia central
    statplot <- BoxPlot(
      data = df_plot,
      range = params$dates,
      font_type = "Times",
      font_size = 12
    )
    statplot

```

```{r, results='asis', echo=FALSE}
# Se introduce salto de página de forma segura.
if (knitr::is_latex_output()) cat("\\newpage\n")
```

## Métricas de evaluación
Se presentan las métricas de evaluación de desempeño de cada modelo, en el intervalo seleccionado, en comparación con el intervalo completo.

```{r, results='asis'}

    metrics <- params$metrics
    
    if(!is.null(metrics)) {
      nseplot <- MetricPlot(
       data = metrics,
      metric = "NSE",
      font_type = "Times",
      font_size = 12,
      color_begin = 0.6,
      color_end = 0.8,
      tag_size = 4
      )
      nseplot
    
    rmseplot <- MetricPlot(
       data = metrics,
      metric = "RMSE",
      font_type = "Times",
      font_size = 12,
      color_begin = 0.2,
      color_end = 0.4,
      tag_size = 4
      )
      rmseplot
    } else {
      if(knitr::is_latex_output()) cat("\\textbf{Observación:} No se seleccionó ningún modelo.")
    }
    
    
```

```{r, results='asis', echo=FALSE}
# Se introduce salto de página de forma segura.
if (knitr::is_latex_output()) cat("\\newpage\n")
```

## Series completas
A continuación, se presenta el listado completo de observaciones dentro del rango de fechas seleccionado:

```{r}

    params$wide_df %>%
      kable(
        caption = "Valores observados contra simulados",
        digits = 4
        )

```
