---
title: "Reporte de Modelos de Simulación de Caudales"
output: pdf_document
params:
  wide_df: NA
  long_df: NA
  metrics: NA
---

```{r, echo = FALSE}
knitr::opts_chunk$set(echo = FALSE, message = FALSE, warning = FALSE)
library(tidyverse)
```

Informe de Predicción de Caudales

Este reporte muestra los resultados de los modelos de aprendizaje automático aplicados para predecir el caudal del río Cautín, en el período de tiempo seleccionado por el usuario.

## Tabla de datos seleccionados

A continuación, se presentan las primeras 50 observaciones del período seleccionado:

```{r}
params$wide_df %>%
  head(50) %>%
  knitr::kable(caption = "Primeras 50 observaciones del período seleccionado")

```

## Comparación

### Gráfico

El siguiente gráfico muestra la comparación entre el caudal observado y los valores predichos por los modelos seleccionados:

```{r}

    # Datos procesados acorde a las necesidades del gráfico.
    df_plot <- params$long_df
    
    # ESCALA DEL GRÁFICO
    # Las marcas en el eje de fecha varían en proporción a la longitud del intervalo.
    
    # Duración del rango en días
    range_days <- as.numeric(difftime(max(df_plot$Fecha), min(df_plot$Fecha), units = "days"))
    
    # Etiquetas de fecha a mostrar
    date_labels_value <- case_when(
      range_days <= 2 ~ "%d %b %Y \n %H:%M",
      range_days <= 10 ~ "%d %b %Y",
      range_days <= 30 ~ "%d %b %Y",
      range_days <= 180 ~ "%b %Y",
      range_days <= 730 ~ "%b %Y",
      TRUE ~ "%Y"
    )
    
    # Intervalos de fecha a mostrar
    date_breaks_value <- case_when(
      range_days <= 2 ~ "6 hours",
      range_days <= 10 ~ "1 day",
      range_days <= 30 ~ "1 week",
      range_days <= 180 ~ "1 month",
      range_days <= 730 ~ "3 months",
      TRUE ~ "1 year"
    )
    
    # COLORES DE PALETA
    # Se escogió una paleta que facilite la observación por parte de personas con daltonismo.
    fixed_color <- c("Obs" = "black")
    optional_colors <- viridis(3, begin = 0.25, end = 0.75, option = "C")
    names(optional_colors) <- c("XGB", "LSTM", "RF")
    palette_all <- c(fixed_color, optional_colors)
    
    
    # CREACIÓN DE GRÁFICO
    obsplot <- ggplot(df_plot, aes(x = Fecha, y = Valor, color = Serie)) +
      
      geom_line(linewidth = 1.2) +
      
      scale_color_manual(values = palette_all, name = "Serie") +
      
      scale_x_datetime(
        date_labels = date_labels_value,
        date_breaks = date_breaks_value
      ) +
      
      labs(
        title = "Comparación de series temporales",
        subtitle = "Valores observados y simulados",
        x = "Fecha", y = "Caudal [m³/s]"
      ) +
      
      theme_minimal(base_family = "Times", base_size = 12) +
      theme(axis.text.x = element_text(angle = 45, hjust = 1)) +
      
      ylim(0,max(df_plot$Valor)) # Rango proporcional al valor máximo
    
    obsplot

```

### Métricas de evaluación

Se presentan las métricas de evaluación de desempeño de cada modelo (NSE y RMSE):

```{r}
params$metrics %>%
  knitr::kable(caption = "Métricas de evaluación por modelo (NSE y RMSE)")

```
