---
title: "Reporte de Modelos de Simulación de Caudales"
output: pdf_document
params:
  df: NA
  df2: NA
  metrics: NA
---
```{r, echo = FALSE}
knitr::opts_chunk$set(echo = FALSE, message = FALSE, warning = FALSE)
library(tidyverse)
```

Informe de Predicción de Caudales

Este reporte muestra los resultados de los modelos de aprendizaje automático aplicados para predecir el caudal del río Cautín, en el período de tiempo seleccionado por el usuario.

## Tabla de datos seleccionados

A continuación, se presentan las primeras 50 observaciones del período seleccionado:
```{r}
params$df2 %>%
  head(50) %>%
  knitr::kable(caption = "Primeras 50 observaciones del período seleccionado")

```

## Comparación: Caudal observado vs. simulado

El siguiente gráfico muestra la comparación entre el caudal observado y los valores predichos por los modelos seleccionados:

```{r}
    fixed_color <- c("Obs" = "black")
    optional_colors <- viridis(3, begin = 0.25, end = 0.75, option = "C")
    names(optional_colors) <- c("XGB", "LSTM", "RF")
    palette_all <- c(fixed_color, optional_colors)
    
    # Define duración del rango en días:
    range_days <- as.numeric(difftime(max((params$df)$Fecha), min((params$df)$Fecha), units = "days"))
    
    date_labels_value <- case_when(
      range_days <= 7 ~ "%d %b %Y",
      range_days <= 31 ~ "%d %b %Y",
      range_days <= 180 ~ "%b %Y",
      range_days <= 730 ~ "%b %Y",
      TRUE ~ "%Y"
    )
    
    # Define date_breaks dinámico
    date_breaks_value <- case_when(
      range_days <= 7 ~ "1 day",
      range_days <= 31 ~ "1 week",
      range_days <= 180 ~ "1 month",
      range_days <= 730 ~ "3 months",
      TRUE ~ "1 year"
    )
    
    obsplot <- ggplot(data = params$df, aes(x = Fecha, y = Valor, color = Serie)) +
      geom_line(size = 1.2) +
      scale_color_manual(values = palette_all, name = "Serie") +
      scale_x_datetime(
        date_labels = date_labels_value,
        date_breaks = date_breaks_value,
        ) +
      labs(
        title = "Comparación de series temporales",
        subtitle = "Valores observados y simulados",
        x = "Fecha", y = "Caudal"
      ) +
      theme_minimal(base_family = "Times", base_size = 12) +
      theme(axis.text.x = element_text(angle = 45, hjust = 1)) +
      ylim(0,max((params$df)$Valor))
    
    obsplot
```

## Métricas de Evaluación (NSE y RMSE)

Se presentan las métricas de evaluación de desempeño de cada modelo (NSE y RMSE):
```{r}
params$metrics %>%
  knitr::kable(caption = "Métricas de evaluación por modelo (NSE y RMSE)")

```

